【裁判字號】    89,上訴,1453
【裁判日期】    891227
【裁判案由】    偽造文書等
【裁判全文】
臺灣高等法院刑事判決                          八十九年度上訴字第一四五三號
    上  訴  人
    即  被  告  辛○○
                丁○○
                甲○○
                丙○○
    共      同
    選任辯護人  徐國禎律師                                              ?
                吳聖欽律師                                              ?
右上訴人因偽造文書等案件，不服臺灣新竹地方法院八十七年度訴字第五三三號，中
華民國八十九年二月二十九日第一審判決（起訴案號：臺灣新竹地方法院檢察署八十
七年度偵字第二八九八、三八五九、六五九八號）提起上訴，本院判決如左：
    主  文
上訴駁回。
    事  實
一、辛○○原係新竹縣警察局竹北分局新工派出所巡佐（現已調職桃園縣警察局所屬
    ），丁○○（現已調職新竹縣警察局竹北分局警備隊）、甲○○（現就讀警察大
    學）、丙○○（現已調職新竹縣警察局竹北分局警備隊）係同所之警員，乙○○
    （已撤回上訴確定）則係內政部警政署保安警察第一總隊支援派駐同所實習之員
    警，均係依法令從事於公務之公務員。緣於民國八十七年四月四日晚上，丁○○
    接獲線報稱綽號「小寶」男子（按即己○○，詳如後述）非法販賣化學合成麻醉
    藥品安非他命（即非法販賣第二級毒品安非他命），適因原新竹縣警察局竹北分
    局新工派出所主管尤漢忠（現已調職新竹縣警察安檢課）休假，乃向代理主管職
    務之辛○○報告。而辛○○獲悉後即率丁○○、乙○○積極偵辦，並商由義警戊○○喬裝買主，欲誘出綽號「小寶」男子，隨即以電話與綽號「小寶」之男子連
    絡，佯稱欲購買化學合成麻醉藥品安非他命。嗣雙方議妥交易價格為新台幣（下
    同）三萬三千元，並約定同日晚上九時許，在新竹市○○路新芳鄰保齡球館前交
    易後，辛○○、丁○○即各出資三千元及一萬三千元，並向同所員警陳保森借支
    一萬元，再由甲○○由同所員警平時集資之基金中墊支七千元，合計籌得三萬三
    千元。旋同日晚上九時許，辛○○、丁○○、乙○○即共同前往新竹市○○路新
    芳鄰保齡球館附近埋伏，而戊○○亦一同到場，並與該線民在場等候交易。迄至
    同日晚上約十時許，綽號「小寶」之己○○（民國五十一年六月二十八日生，另
    由台灣新竹地方法院以八十八年度訴字第一五０號案件審理中）果然駕駛不詳車
    牌號碼之小客車出現，然隨即單獨搭載戊○○一人至新竹市○○路加油站對面之
    巷內，再由己○○居中將戊○○持交之三萬三千元與駕駛不詳車牌號碼黑色喜美
    車型之不詳年籍姓名成年男子即實際販賣者交易化學合成麻醉藥品安非他命一包
    ，而辛○○等雖即時跟隨在後，惟仍無法跟上。嗣戊○○喬裝交易完成後，即以
    行動電話連絡辛○○等至新竹市○○路加油站，並以手勢向辛○○等示意逮捕尚
    在附近之己○○，隨即辛○○、乙○○即在新竹市○○路及時攔截逮捕己○○，
    而丁○○亦隨後趕至，並在乙○○將戊○○喬裝交易所得之化學合成麻醉藥品安
    非他命一包交由其保管後，即先行返回新工派出所。而己○○被逮捕後，雖不否
    認有與不詳年籍姓名男子共同販賣化學合成麻醉藥品安非他命，惟表示僅係居中
    居間，且願再連絡誘出綽號「阿昌」之不詳年籍姓名男子即實際販賣者，隨即以
    戊○○所有之0000000000號行動電話連絡綽號「阿昌」之不詳年籍姓
    名男子，然因未獲綽號「阿昌」之不詳年籍姓名男子回應，辛○○、乙○○即將
    己○○帶回其住處即新竹市○○路一三六巷五一號，並由己○○繼續以其家中之
    電話呼叫綽號「阿昌」之不詳年籍姓名男子，時隔未久，該綽號「阿昌」之不詳
    年籍姓名男子果回電，己○○乃故意向該綽號「阿昌」之不詳年籍姓名男子佯稱
    適才購買者（即戊○○）欲再購買化學合成麻醉藥品安非他命，並約定十分鐘後
    仍在新竹市○○路新芳鄰保齡球館前交易。旋己○○聯繫妥當後，已是翌日（即
    八十七年四月五日）凌晨零時許，辛○○、乙○○、戊○○即帶同己○○趕至新
    竹市○○路新芳鄰保齡球館前，而己○○甫抵達，即在車內指稱已在安全島上等
    候之庚○○即係綽號「阿昌」之化學合成麻醉藥品安非他命販賣者。詎辛○○、
    乙○○明知己○○係經渠等依法逮捕之人，渠等均有監守之職務，應注意並能注
    意未將己○○以手銬銬在車上，且無人在車上看守己○○，將足以致己○○趁隙
    脫逃，竟均疏未注意看守，而逕行與戊○○一同下車上前盤查逮捕庚○○，致己○○果趁隙脫逃。而辛○○、乙○○盤查庚○○時，雖未在庚○○身上查獲化學
    合成麻醉藥品安非他命及之前交易之三萬三千元現金，惟戊○○仍在庚○○身旁
    附近拾獲置於三五牌香煙盒內之化學合成麻醉藥品安非他命一包，辛○○、乙○○乃以現行犯將庚○○予以逮捕，並上手銬帶回新工派出所。而庚○○被帶回新
    工派出所休息室時，乃約凌晨一時許，辛○○等即加以盤問三萬三千元之去處，
    並要求庚○○交出三萬三千元，詎因庚○○否認販賣化學合成麻醉藥品安非他命
    及取得三萬三千元，甲○○、丙○○乃與不詳年籍姓名之員警數人共同基於傷害
    之犯意聯絡，而假借公務員職務上機會，一同徒手毆打庚○○，致庚○○因之受
    有上唇口內擦傷０．五×０．五公分、左肘擦傷一×一公分、左腳背擦傷二×二
    公分及全身多處瘀傷（含右前臂四×四公分、左前臂三×四公分、右腳背一×一
    公分）之傷害。至此，庚○○恐再受毆打，即佯稱三萬三千元放在家中，可帶同
    返家取款，辛○○、丁○○、乙○○乃與戊○○帶同庚○○返回其住處即新竹市
    ○○路四六九巷四五號取款，然仍未有所獲，辛○○等又將庚○○帶回新工派出
    所。而辛○○等將庚○○帶回新工派出所時，已是凌晨三、四時許，旋辛○○、
    丁○○亦因庚○○堅不吐實，乃氣憤各打庚○○一巴掌（未成傷）。最後，辛○○、丁○○為取回三萬三千元，雖均明知庚○○未自白於八十七年四月四日晚上
    十一時三十分許，在新竹市○○路新芳鄰保齡球館停車場內向綽號「阿雄」之男
    子購買安非他命未得逞，及自八十五年五月間起至八十七年四月三日十八時止，
    在新竹市○○路四六九巷四五號其住處，先後非法施用安非他命多次等事實，猶
    假借公務員職務上之機會，並共同基於公務員登載不實之犯意聯絡，而於下午四
    時許，由丁○○捏造上開不實之事項登載於職務上所掌之公文書即警訊筆錄一式
    四份。庚○○雖明知該警訊筆錄完全不實，然因仍有所忌憚，乃在該不實之警訊
    筆錄上為簽名、蓋指印之署押，並接受採取尿液，使庚○○有可能被移送受刑事
    處分之危害，而足以生損害於庚○○及警察機關製作警訊筆錄之正確性。繼之，
    辛○○、丁○○即以交出三萬三千元為條件，而不將前開非法吸用化學合成麻醉
    藥品安非他命之不實警訊筆錄移送檢察官偵查，迄至晚上約六時許，庚○○迫於
    無奈，即應允當晚十時許交付三萬三千元，而辛○○、丁○○則於衡酌庚○○應
    非現行犯後，即予以釋放。又庚○○被釋放後，因無法於當晚交付三萬三千元，
    乃先後多次以電話與辛○○、丁○○要求延期，嗣於同年月八日凌晨一時許，在
    新竹市城煌廟廟口，庚○○果將現金五千元交付辛○○、丁○○收受；繼之，於
    同年月十七日十一時許，在新竹市○○路民富保齡球館前，庚○○又將其父蔡明
    德簽發之面額二萬八千元支票交付丁○○，旋丁○○與庚○○即一起進入丁○○
    駕駛之車內，辛○○即當場將前開不實之警訊筆錄其中一份當場撕毀，以取信於
    庚○○。詎辛○○、丁○○取得上開面額二萬八千元支票後，因鑑於該支票金額
    大寫處以阿拉伯數字書寫及書寫處有塗改過，恐該支票無法兌現，乃又要求庚○○準備二萬八千元換回前開支票。旋雙方又約定於八十七年五月八日上午十時，
    在新竹市○○路民富保齡球館見面，庚○○即按時持現金八千元（八張仟元鈔，
    號碼分別為ＢＬ１７１８５２ＨＶ、Ｂ0000000ＥＹ、ＢＱ５２５４８７
    ＪＹ、Ｄ0000000ＢＸ、Ｄ0000000ＢＸ、ＣＳ１１４５０２ＥＺ
    、ＣＳ０８５９５７ＤＸ、ＣＳ０８５９５８ＤＸ號）及其父蔡明德簽發發票日
    為八十七年五月八日、票據號碼為ＣＣ０４８６２９號、付款人為新竹市第五信
    用合作社、面額為二萬元準時前往，而辛○○、丁○○則遲至同日上午十時三十
    分始到場，嗣庚○○將上開金八千元及面額二萬元支票交付辛○○、丁○○時，
    即為現場埋伏之法務部調查局新竹市調查站調查員當場查獲，並循線在丁○○桌
    櫃扣得前開不實警訊筆錄二份及化學合成麻醉藥品安非他命一包（重六．八七公
    克），又在辛○○車上扣得前開不實警訊筆錄一份。
二、案經法務部調查局新竹市調查站報告臺灣新竹地方法院檢察署檢察官偵查起訴。
    理  由
一、訊據上訴人即被告辛○○矢口否認有過失致依法逮捕之人脫逃、公務員登載不實
    犯行，並辯稱伊當時認己○○並非現行犯，僅係協助調查，且庚○○警訊筆錄之
    內容，亦均係依庚○○之供述，並無不實云云；上訴人即被告丁○○亦矢口否認
    有公務員登載不實犯行，亦辯稱庚○○警訊筆錄之內容，均係依庚○○之供述，
    並無不實云云；另上訴人即被告甲○○、丙○○亦均矢口否認有傷害犯行，被告
    甲○○辯稱伊係於八十七年四月五日凌晨二時開始值班時，始到新工派出所，故
    同日凌晨一時許，庚○○被毆打時，伊並未在新工派出所云云。被告丙○○則辯
    稱伊當時在值班台值班，亦未毆打庚○○云云。然查：
（一）被告辛○○原係新竹縣警察局竹北分局新工派出所巡佐，被告丁○○、甲○○
      、丙○○亦原係同所之警員，業據被告辛○○、丁○○、甲○○、丙○○供述
      屬實，均係依法令從事於公務之公務員，應屬無疑。
（二）查本案之緣由確係被告丁○○接獲線報稱綽號「小寶」之己○○非法販賣化學
      合成麻醉藥品安非他命（即非法販賣第二級毒品安非他命），適因原新竹縣警
      察局竹北分局新工派出所主管尤漢忠休假，代理主管職務之被告辛○○即率丁○○、乙○○積極偵辦，並商由義警戊○○喬裝買主，欲誘出綽號「小寶」之
      己○○，隨即以電話與綽號「小寶」之己○○連絡，而佯稱欲購買化學合成麻
      醉藥品安非他命。嗣雙方議妥交易價格為三萬三千元，並約定同日晚上九時許
      ，在新竹市○○路新芳鄰保齡球館前交易後，被告辛○○、丁○○即各出資三
      千元及一萬三千元，並向同所員警陳保森借支一萬元，再由被告甲○○由同所
      員警平時集資之基金中墊支七千元，合計籌得三萬三千元。旋同日晚上九時許
      ，被告辛○○、丁○○、乙○○即共同前往新竹市○○路新芳鄰保齡球館附近
      埋伏，而戊○○亦一同到場，並與該線民在場等候交易。迄至同日晚上約十時
      許，綽號「小寶」之己○○果然駕駛不詳車牌號碼之小客車出現，然隨即單獨
      搭載戊○○一人至新竹市○○路加油站對面之巷內，再由己○○居中將戊○○
      持交之三萬三千元與駕駛不詳車牌號碼黑色喜美車型之不詳年籍姓名成年男子
      即實際販賣者交易化學合成麻醉藥品安非他命一包，而被告辛○○等雖即時搭
      載線民跟隨在後，惟仍無法跟上。嗣戊○○喬裝交易完成後，即以行動電話連
      絡被告辛○○等至新竹市○○路加油站，並以手勢向被告辛○○等示意逮捕尚
      在附近之己○○，隨即被告辛○○與乙○○即在新竹市○○路及時攔截逮捕己○○，而被告丁○○亦隨後趕至，並在乙○○將戊○○喬裝交易所得之化學合
      成麻醉藥品安非他命一包交由其保管後，即先行返回新工派出所等情，業據被
  告辛○○、丁○○與同案乙○○等供述綦詳，核與證人陳保森、戊○○證述之
      情節相符，並有新工派出所員警集資基金簿冊影本一紙卷足稽。參以被告辛○○與乙○○係於己○○帶證人戊○○與駕駛不詳車牌號碼黑色喜美車型之不詳
      年籍姓名成年男子即實際販賣者交易化學合成麻醉藥品安非他命一包後，隨即
      由證人戊○○指述己○○為共同販賣者，乃於現場附近加以攔截逮捕等情，足
      見被告辛○○與乙○○確係以現行犯將己○○逮捕，故己○○係被告辛○○與
      乙○○依法逮捕之人無訛。又己○○被逮捕後，亦不否認有與不詳年籍姓名男
      子共同販賣化學合成麻醉藥品安非他命，惟表示願再連絡誘出綽號「阿昌」之
      不詳年籍姓名男子即實際販賣者，嗣被告辛○○與乙○○即將己○○帶回其住
      處即新竹市○○路一三六巷五一號，並於翌日凌晨零時許與綽號「阿昌」之不
      詳年籍姓名男子取得聯繫，隨即約定十分鐘後仍在新竹市○○路新芳鄰保齡球
      館前交易，詎屆時被告辛○○與乙○○帶同己○○趕至新竹市○○路新芳鄰保
      齡球館前時，因己○○在車內指稱在安全島上等候之庚○○即係綽號「阿昌」
      之化學合成麻醉藥品安非他命販賣，被告辛○○與乙○○竟未將己○○以手銬
      銬在車上，即逕行與證人戊○○下車盤查逮捕庚○○，致己○○果趁隙脫逃，
      此亦據被告辛○○與同案被告乙○○供述甚詳，核與證人戊○○證述之情節相
      同。據此，被告辛○○明知己○○係經渠等依法逮捕之人，有監守之職務，自
      應注意並能注意看守己○○，以防止其脫逃，惟竟疏未將其暫以手銬銬在車上
      ，且無人在車上看守，致己○○果趁隙脫逃得逞，顯然被告辛○○有過失致依
      法逮捕之人脫逃之情事無疑。嗣己○○亦因違反毒品危害防制條例案件，經台
      灣新竹地方法院檢察官提起公訴，並由原審以八十八年度訴字第一五○號審理
      中，有該案八十九年十月二十日訊問筆錄影本一份，附卷可查。至被告辛○○
      辯稱己○○並非現行犯，僅係協助調查云云，乃係避重就輕之詞，洵無足採。
（三）又查，被告辛○○與乙○○乃因己○○之指述而盤查逮捕庚○○，惟當時並未
      在庚○○身上查獲化學合成麻醉藥品安非他命及之前交易之三萬三千元現金，
      而僅在庚○○身旁附近拾獲置於三五牌香煙盒內之化學合成麻醉藥品安非他命
      一包。嗣庚○○被帶回新工派出所休息室後，因否認販賣化學合成麻醉藥品安
      非他命及取得三萬三千元，被告甲○○、丙○○乃與不詳年籍姓名之員警數人
      共同加以毆打，致庚○○因之受有上唇口內擦傷０．五×０．五公分、左肘擦
      傷一×一公分、左腳背擦傷二×二公分及全身多處瘀傷（含右前臂四×四公分
      、左前臂三×四公分、右腳背一×一公分）之傷害，此亦據庚○○指述明確，
      並有臺灣省立新竹醫院（現已改制為行政院衛生署新竹醫院）新醫診字第０４
      ３８１號診斷證明書一份附卷足證。參以庚○○自偵查、原審以迄本院調查時
      ，均堅決指認係被告甲○○、丙○○與不詳年籍姓名之員警數人共同毆打伊，
      應無誤認之虞。且被告丙○○亦坦承當時確係輪值值班台，而在新工派出所內
      等情，則衡情其出入休息室至值班台之間，乃應屬尋常之事，尚難僅因其當時
      適輪值值班台，即認其不可能至休息室毆打庚○○。又被告辛○○與乙○○係
      於當日凌晨約一時五分至一時十分許盤查逮捕庚○○，迄至一時許始將庚○○
      帶回新工派出所，此亦據庚○○指述無訛。而衡諸常情，被告辛○○與乙○○
      盤查逮捕庚○○後，迄至將庚○○帶回新工派出所，應非短時間可完成，故庚○○指述被毆打之時間為當日凌晨一時許，應已接近凌晨二時。而被告陳國偉
      雖係輪值當日（按即八十七年四月五日）凌晨二時至四時之巡邏勤務，有新工
      派出所勤務表影本在卷足參，然衡情亦理應在當日凌晨二時前到所。從而，庚○○指述被告甲○○確有在場毆打伊等情，即非全然無據。再者，證人即同所
      警員壬○○亦到庭證稱伊於當日凌晨二時輪值值班後數分鐘，被告甲○○始接
      班巡邏勤務，然伊不記得被告甲○○係由派出所外面進來或原本就在派出所內
      等情屬實，自難採為對被告甲○○有利之認定。本院調查時證人壬○○改稱伊
      接班時大約二時五分，有看到甲○○穿便服自外面進來云云；證人戊○○證稱
      沒有人毆打庚○○等情，均屬迴護被告甲○○、丙○○之詞，不足採信，據此
      ，被告甲○○、丙○○確有與同所內不詳年籍姓名之員警數人共同毆打庚○○
      一節，應堪以認定。
（四）再查，被告辛○○、丁○○確為取回三萬三千元，雖均明知庚○○未自白於八
      十七年四月四日晚上十一時三十分許，在新竹市○○路新芳鄰保齡球館停車場
      內向綽號「阿雄」之男子購買安非他命未得逞，及自八十五年五月間起至八十
      七年四月三日十八時止，在新竹市○○路四六九巷四五號其住處，先後非法施
      用安非他命多次等事實，乃猶假借公務員職務上之機會，而於八十七年四月五
      日下午四時許，責由被告丁○○捏造上開不實之事項登載於職務上所掌之公文
      書即警訊筆錄一式四份，而庚○○雖明知該警訊筆錄完全不實，然因仍有所忌
      憚，乃在該不實之警訊筆錄上為簽名、蓋指印之署押，並接受採取尿液。繼之
      ，被告辛○○、丁○○即以交出三萬三千元為條件，而不將前開非法吸用化學
      合成麻醉藥品安非他命之不實警訊筆錄移送檢察官偵查，迄至晚上約六時許，
      庚○○迫於無奈，即應允當晚十時許交付三萬三千元，而被告辛○○、丁○○
      則於衡酌庚○○應非現行犯後，即予以釋放。又庚○○被釋放後，因無法於當
      晚交付三萬三千元，乃先後多次以電話與被告辛○○、丁○○要求延期，嗣於
      同年月八日凌晨一時許，在新竹市城煌廟廟口，庚○○果將現金五千元交付被
      告辛○○、丁○○收受；繼之，於同年月十七日十一時許，在新竹市○○路民
      富保齡球館前，庚○○又將其父蔡明德簽發之面額二萬八千元支票交付被告丁○○，旋被告丁○○與庚○○即一起進入被告丁○○駕駛之車內，被告辛○○
即當場將前開不實之警訊筆錄其中一份當場撕毀，以取信於庚○○。又被告辛○○、丁○○取得上開面額二萬八千元支票後，因鑑於該支票金額大寫處以阿
      拉伯數字書寫及書寫處有塗改過，恐該支票無法兌現，乃又要求庚○○準備二
      萬八千元換回前開支票。旋雙方又約定於八十七於八十七年五月八日上午十時
      ，在新竹市○○路民富保齡球館見面，庚○○即按時持現金八千元（八張仟元
      鈔，號碼分別為ＢＬ１７１８５２ＨＶ、Ｂ0000000ＥＹ、ＢＱ５２５
      ４８７ＪＹ、Ｄ0000000ＢＸ、Ｄ0000000ＢＸ、ＣＳ１１４５
      ０２ＥＺ、ＣＳ０８５９５７ＤＸ、ＣＳ０８５９５８ＤＸ號）及其父蔡明德
      簽發發票日為八十七年五月八日、票據號碼為ＣＣ０４８６２９號、付款人為
      新竹市第五信用合作社、面額為二萬元準時前往，而被告辛○○、丁○○則遲
      至同日上午十時三十分始到場，嗣庚○○將上開現金八千元及面額二萬元支票
      交付被告辛○○、丁○○時，即為現場埋伏之法務部調查局新竹市調查站調查
      員當場查獲，並循線在被告丁○○桌櫃扣得前開不實警訊筆錄二份及化學合成
      麻醉藥品安非他命一包（重六．八七公克），又在被告辛○○車上扣得前開不
      實警訊筆錄一份等情，亦據庚○○證述屬實，並有不實之庚○○警訊筆錄三份
      、面額二萬元之支票影本一紙、仟元鈔八張（號碼分別為ＢＬ１７１８５２Ｈ
      Ｖ、Ｂ0000000ＥＹ、ＢＱ５２５４８７ＪＹ、Ｄ0000000ＢＸ
      、Ｄ0000000ＢＸ、ＣＳ１１４５０２ＥＺ、ＣＳ０８５９５７ＤＸ、
      ＣＳ０８５９５８ＤＸ號）、錄音帶暨錄音帶譯文各一份、取款照片一張及安
      非他命一包（重六．八七公克）扣案足資佐證。又庚○○之尿液並無甲基安非
      他命陽性反應，有法務部調查局八十七年五月二十一日（８７）陸字第８７１
      ３０６４８號檢驗通知書一份等附卷可參。參以庚○○係因己○○指述其販賣
      安非他命被查獲，而警訊筆錄則記載與此不相關之事項，且該筆錄原係記載其
      向綽號「小寶」（按即己○○）之男子購買安非他命後，再塗改為向綽號「阿
      雄」之男子購買安非他命未得逞。據此，庚○○指稱該警訊筆錄均非其所為供
      述，亦堪足採信。至庚○○於法務部調查局新竹市調查站供稱伊因懼於被再度
      刑求，始在非自由意志下供述施用安非他命等情，則應係指其於非自由意志下
    ，在不實之警訊筆錄上簽名、蓋指印為署押，而非謂該不實之內容均為其供述
      甚明。被告辛○○、丁○○若依循正常程序辦理，何以不於八十七年四月五日
      下午四時許，製作庚○○警訊筆錄後隨即移送偵辦，被告辛○○、丁○○辯稱
      該不實警訊內容，乃為庚○○之供述云云，顯不足採信。
（五）綜上，事證已臻明確，被告辛○○、丁○○、乙○○、甲○○、丙○○前開犯
      行均洵堪認定。
二、核被告辛○○所為係分別犯刑法第一百六十三條第二項之過失致依法逮捕之人脫
    逃罪及同法第二百十三條之公務員登載不實罪；被告丁○○所為係犯刑法第第二
    百十三條之公務員登載不實罪；被告甲○○、丙○○所為均係犯刑法第二百七十
    七條第一項之傷害罪。被告辛○○、丁○○間就前開所犯公務員登載不實犯行，
    有共同之犯意聯絡及行為分擔，均為共同正犯；被告甲○○、丙○○及新竹縣警
    察局竹北分局不詳年籍姓名之員警數人間就前開傷害犯行，亦有共同之犯意聯絡
    及行為分擔，亦均為共同正犯。被告辛○○所犯過失致依法逮捕之人脫逃罪及公
    務員登載不實罪，罪名不同，行為互異，應予分論併罰。又被告甲○○、丙○○
    均係依法令從事公務之人員，乃為公務員，而假借職務上之機會，以故意犯刑法
    第二百七十七條第一項之傷害罪，應依刑法第一百三十四條前段規定加重其刑。
    另被告辛○○所犯過失致依法逮捕之人脫逃罪及公務員登載不實罪；被告丁○○
    所犯公務員登載不實罪；或非故意之犯罪，或已因公務員之身分已特別規定其刑
    ，均不得再依刑法第一百三十四條前段規定加重其刑。原審認被告罪證明確，適
    用刑法第二十八條、第一百六十三條第二項、第二百十三條、第二百七十七條第
    一項、第一百三十四條前段、第五十一條第五款、罰金罰鍰提高標準條例第一條
    前段規定，並審酌被告等四人均身為警察，應嚴守分際，然竟均明知故犯，或故
    意製作不實之警訊筆錄，或假借職務上之機會毆打犯罪嫌疑人，嚴重破壞警察威
    信，又因疏失致依法逮捕之人脫逃，原均應從重量刑，惟念被告等前此均無何刑
    事前科紀錄，有本院被告全國前案紀錄表及台灣新竹地方法院檢察署刑案資料查
    註紀錄表等在卷可稽，且均年輕識淺，為積極偵辦販賣化學合成麻醉藥品案件，
    而因經驗不足，乃一時思慮欠週，誤觸刑責，犯罪後態度亦均尚稱良好等一切情
    狀，分別量處被告辛○○有期徒刑二月、一年八月，被告丁○○有期徒刑一年八
    月，被告甲○○、丙○○各有期徒刑七月，併就被告辛○○部分定應執行刑。並
    以被告等四人均未曾受有期徒刑以上刑之宣告，已如前述，因經驗不足，一時失
    慮，致罹刑章，且均尚年輕，歷經此次偵審之程序及科刑教訓，當已知所警惕，
    並足以期待矯正偏差之辦案方法，而依循合法、正當之方法繼續為維護社會治安
    而努力，諒均無再犯之虞，因認被告等四人所宣告之刑，均以暫不執行為適當，
    爰依刑法第七十四條第一款，併分別予以宣告緩刑二年至三年不等，以勵自新。
    至扣案之化學合成麻醉藥品安非他命一包（重六．八七公克），雖係違禁物，惟
    非本案查獲之違禁物，亦非被告等所有供本件犯罪所用或供犯罪預備之物或因犯
    罪所得之物，乃無從本案為沒收或沒收銷燬之諭知。其認事用法，均無不合，被
    告等上訴意旨猶執陳詞，否認犯行，均無理由，應予駁回。據上論斷，應依刑事
    訴訟法第三百六十八條，判決如主文。
本案經檢察官沈世箴到庭執行職務。
中      華      民      國      八十九      年    十二    月    二十七  日
                              臺灣高等法院刑事第二十一庭
                                  審判長法  官葉  騰  瑞
                                        法  官  江  國  華
                                        法  官  莊  明  彰
右正本證明與原本無異。
除被告辛○○過失脫逃部分外，其餘如不服本判決應於收受送達後十日內向本院提出
上訴書狀，其未敘述上訴之理由者並得於提起上訴後十日內向本院補提理由書（均須
按他造當事人之人數附繕本）。
                                        書記官  廖  嫣  雯
中      華      民      國      八十九      年    十二    月    二十七  日
附錄：本判決論罪科刑法條全文
刑法第一百六十三條
公務員縱放職務上依法遂捕、拘禁之人或便利其脫逃者，處一年以上、七年以下有期
徒刑。
因過失致前項之人脫逃者，處六月以下有期徒刑、拘役或三百元以下罰金。
第一項之未遂犯罰之。
刑法第二百十三條
公務員明知為不實之事項，而登載於職務上所掌之公文書，足以損害於公眾或他人者
，處一年以上七年以下有期徒刑。
刑法第二百七十七條
傷害人之身體或健康者，處三年以下有期徒刑、拘役或一千元以下罰金。
犯前項之罪，因而致人於死者，處無期徒刑或七年以上有期徒刑，致重傷者，處三年
以上、十年以下有期徒刑。


司法院資訊處製作；財團法人民間司法改革基金會備份。
